臺灣彰化地方法院交通事件裁定　九十四年度交聲字第二八號
　　移
　　受 處分 人
　　即 異議 人　甲○○更名.
右列受處分人因違反道路交通管理處罰條例案件，對於移送機關
九十四年四二月十二日（彰監五字第裁六四－Ｇ五Ｆ００三一五
號）所為之處分，聲明異議，本院裁定如左：
        主  文
異議駁回。
        理  由
一、本件原處分機關係以：受處分人甲○○（更名前為黃冠妙）
    於民國九十四年一月二十四日十六時許，駕駛車牌號碼七Ｆ
    －０一七六號自用小客車，在臺中市○○路○段一九三號前
    「併排停車）」違規，經依道路交通管理處罰條例第五十六
    條第一項第六款規定裁處汽車駕駛人新台幣一千二百元罰鍰
    在案。
二、異議意旨略以：異議人即受處分人甲○○於九十四年一月二
    十四日十六時許，駕駛其所有之上開自用小客車暫停於臺中
    市○○路，由其配偶到路旁店家取物，約半分鐘後一輛警車
    停於對街，由一員警跨越馬路前來照相，照完前車要照本車
    時，受處人之配偶已返回正走到本車右後方，故受處分人按
    下車窗以手勢告知，該員警照完相片要抄車號時，受處分人
    之配偶已在車門旁與該員警溝通，但該員警不予理會，旋即
    離開。受處人停車時間前後不到二分鐘，且未佔用車道，本
    車為不影響交通，已儘量靠右邊，致須由左方出入，若在幾
    無路肩之道路，車靠邊停下時，已然佔用了半個車道，卻又
    不違規，相較之下，就影響層面何者為重，為此提起異議等
    語。
三、按汽車停車時，不得併排停車；汽車駕駛人停車時，併排停
　　車者，處新臺幣六百元以下一千二百元以下罰鍰，道路交通
　  安全規則第一百十二條第一項第十款、道路交通管理處罰條
    例第五十六條第一項第六款分別定有明文。經查：本件受處
    分人甲○○並不否認其所駕駛之車牌號碼七Ｆ－０一七六號
　  自用小客車，有於九十四年一月二十四日十六時許，併排停
    車在臺中市○○路○段一九三號前。雖其辯稱僅停車約二分
    鐘不到云云。然其陳稱：停車後約半分鐘警車即停於對街，
    由員警跨越馬路前來照相，並照完前車後，再拍攝其所駕駛
    之上開車輛，尚均有抄車牌，且其配偶到場時亦與該員警溝
    通等語。然受處分人並無法證明其於停車半分鐘後警車即已
    到達，且由受處分人所述之過程計算時間，取締警員係於其
    停車後不久才到場，且係先就其前車拍照、抄車牌後，再對
    其駕駛之車輛拍照、抄車牌，之後其配偶再到場與取締警員
    溝通，則其停車之時間應不只約二分鐘，應有五分鐘以上，
    亦與臨時停車不符。又受處分人上開併排停車之事實，亦經
    取締員警拍照存證，有受處分人違規併排停車時當場拍攝之
    相片一紙在卷可按，堪認受處分人確有於前揭時地併排停車
    。綜上所述，依前揭道路交通安全規則第一百十二條第一項
    第十款之規定不得併排停車，受處分人竟仍於前揭時地併排
    停車，異議意旨以員警執法過苛云云，尚不足採，其違規事
    實，足堪認定。則原處分機關爰引道路交通管理處罰條例第
    五十六條第一項第六款之規定裁處受處分人新台幣一千二百
    元罰鍰，並無不當，本件異議為無理由，應予駁回。
四、據上論斷，應依道路交通案件處理辦法第十九條，裁定如主
    文。
中　　華　　民　　國　 九十四 　年　　五　月　二十三　日
                        臺灣彰化地方法院交通法庭
                            法　　　官  陳  秋  錦
右正本證明與原本無異。
如不服本裁定，應於裁定送達後五日內，向本院提出抗告狀 (須
附繕本)。
                            法院書記官  于  淑  真
中　　華　　民　　國　　九十四　　年　五　月　二十五  日
　日
